臺灣臺北地方法院刑事裁定　　　　　　 108年度原訴字第36號
公　訴　人　臺灣臺北地方檢察署檢察官
被　　　告　張智傑
　　　　　　何致勳
上列被告因詐欺等案件，經檢察官提起公訴（108 年度偵字第17
383 號、第17755 號、第17990 號、第18080 號、第18380 號、
第19050 號、第19516 號、第20593 號、第20890 號、第21261
號、第21472 號、第21499 號、第21776 號、第21794 號、第21
844 號、第22506 號、第22526 號、第22829 號、第23283 號、
第24137 號、第25541 號、第25693 號），本院裁定如下：
    主  文
張智傑自民國一百零九年二月十日起，限制出境、出海捌月。
何致勳自民國一百零九年二月十日起，限制出境、出海捌月。
    理  由
一、按刑事訴訟法於民國108 年6 月19日修正公布第93條之2 至
    第93條之6 ，自修正公布後6 個月即108 年12月19日起生效
    施行。又依刑事訴訟法施行法第7 條之11第2 項、第3 項規
    定，上開修正之刑事訴訟法施行前，偵查或審判中經限制出
    境、出海者，應於生效施行之日起2 個月內，依刑事訴訟法
    第8 章之1 規定重為處分，逾期未重為處分者，原處分失其
    效力；依前項規定重為處分者，期間依刑事訴訟法第93條之
    3 之規定重新起算。但犯最重本刑為有期徒刑10年以下之罪
    者，審判中之限制出境、出海期間，連同原處分期間併計不
    得逾5 年。次按「被告犯罪嫌疑重大，而有下列各款情形之
    一者，必要時檢察官或法官得逕行限制出境、出海。但所犯
    係最重本刑為拘役或專科罰金之案件，不得逕行限制之：一
    、無一定之住、居所者。二、有相當理由足認有逃亡之虞者
    。三、有相當理由足認有湮滅、偽造、變造證據或勾串共犯
    或證人之虞者」、「偵查中檢察官聲請延長限制出境、出海
    ，第1 次不得逾4 月，第2 次不得逾2 月，以延長2 次為限
    。審判中限制出境、出海每次不得逾8 月，犯最重本刑為有
    期徒刑10年以下之罪者，累計不得逾5 年；其餘之罪，累計
    不得逾10年」，刑事訴訟法第93條之2 第1 項、第93條之3
    第2 項分別定有明文。
二、檢察官以被告張智傑、何致勳涉犯刑法第339 條之4 第1 項
    第1 款、第2 款、第3 款之三人以上共同冒用政府機關及公
    務員名義以電子通訊、網際網路等傳播工具對公眾散布之加
    重詐欺取財、同條第2 項之加重詐欺取財未遂罪、第339 條
    之2 第1 項之以不正之方法由自動付款設備取得他人之物、
    同條第3 項之以不正之方法由自動付款設備取得他人之物未
    遂罪、洗錢防制法第14條第1 項之洗錢罪、組織犯罪防制條
    例第3 條第1 項後段之參與犯罪組織罪等罪嫌，提起公訴，
    現由本院以108 年度原訴字第36號案件審理中。而被告2 人
    均經本院於民國108 年11月28日裁定限制出境、出海，同日
    通知境管單位管制其等出境、出海迄今，有本院108 年11月
    28日訊問筆錄、108 年11月29日北院忠刑國108 原訴36字第
    1080012734號函可參（本院卷第173 至176 、207 頁），依
    首揭說明，本院應於限制出境新制施行即108 年12月19日起
    2 個月內，依刑事訴訟法第8 章之1 規定重為處分。
三、經查：
（一）被告張智傑就其所涉前開罪嫌，於本院108 年11月28日訊
      問程序中坦承不諱（本院卷第174 頁）；而被告何致勳對
      其所涉前開罪嫌，就刑法第339 條之4 第1 項第1 款、第
      2 款、第3 款之三人以上共同冒用政府機關及公務員名義
      以電子通訊、網際網路等傳播工具對公眾散布之加重詐欺
      取財、同條第2 項之加重詐欺取財未遂罪部分坦承不諱，
      否認刑法第339 條之2 第1 項之以不正之方法由自動付款
      設備取得他人之物、同條第3 項之以不正之方法由自動付
      款設備取得他人之物未遂罪、洗錢防制法第14條第1 項之
      洗錢罪、組織犯罪防制條例第3 條第1 項後段之參與犯罪
      組織罪等罪嫌（本院卷第359 頁）。而被告2 人所涉前開
      罪嫌，有同案被告楊曜綸、戴瑋謙、潘柏源、林克倫、李
      銳祥、呂坤衛、卓家慶、許忠幃於警詢、偵查中之供述；
      各告訴人、被害人於警詢中之證述暨起訴書所載各非供述
      證據可佐（參起訴書證據清單及待證事實欄所載），堪認
      被告2 人涉犯前開罪嫌之犯罪嫌疑重大。
（二）第查，本案犯罪行為模式具有上下分工之集團性、組織性
      ，被告2 人及其等所屬詐欺集團具有一定組織分工，而同
      案另有共犯「順心」、劉冠宏等人尚未到案，該集團尚未
      全面破獲而瓦解，以現今通訊軟體發達之狀態，相關共犯
      與被告2 人間尚有聯絡本案案情之可能，本案應有相當理
      由足認被告2 人有勾串共犯或證人之虞，具刑事訴訟法第
      93條之2 第1 項第3 款之事由。又犯罪常伴有逃亡之高度
      可能性，此為脫免刑責、趨吉避凶之基本人性。酌之被告
      2 人所涉罪數甚多、刑責非輕，依通常社會觀念，面對如
      斯重罪之追訴，實具逃亡而滯留海外之可能，有相當理由
      足認被告2 人有逃亡之虞，具刑事訴訟法第93條之2 第1
      項第2 款之事由，倘不以限制出境、出海之方式，無從排
      除其等出境後滯留國外不歸之可能性。
四、從而，本院權衡國家司法權之有效行使、社會秩序及公共利
    益之維護、及被告2 人居住及遷徙自由受限制之程度，並斟
    酌全案情節及審理進度、被告何致勳於本院109 年2 月10日
    訊問程序中陳述之意見（被告張智傑經合法傳喚併通知就限
    制出境、出海表示意見，未於109 年2 月10日訊問期日到庭
    ，亦未以書面陳述意見）各節，依比例原則詳為衡酌，認有
    限制出境、出海之必要，爰重為處分裁定被告2 人自109 年
    2 月10日起繼續限制出境、出海8 月。
據上論斷，應依刑事訴訟法第93條之2 第1 項第2 款、第3 款、
第93條之3 第2 項，裁定如主文。
中    華    民    國   109    年     2    月    10    日
                  刑事第十三庭  審判長法  官  涂光慧
                                      法  官  郭又禎
                                      法  官  劉庭維
以上正本證明與原本無異。
如不服本裁定，應於裁定送達後5日內向本院提出抗告狀。
                                      書記官  黃傳穎
中    華    民    國   109    年    2     月    11    日